臺灣高等法院臺南分院刑事判決　　　　　　　　 九十一年度上易字第六六號　 Ｃ
　　　上　訴　人
　　　即　被　告　甲　○　○
　　　選任辯護人　彭　冀　湘
右上訴人因賭博案件，不服臺灣南地方法院九十年度易字第二二六四號中華民國九十
年十一月二十一日第一審判決（起訴案號：臺灣臺南地方法院檢察署九十年度偵字第
九六四三號），提起上訴，本院判決如左：
      主      文
上訴駁回。
      事      實
一、甲○○前於八十五年間因賭博罪，經臺灣臺南地方法院判處有期徒刑六月（起訴
    書誤載為三月）確定，於八十六年一月十三日易科罰金執行完畢，猶不知悔改。
    自九十年八月五日起，在臺南市○區○○路二段十號公眾得出入之場所，設置電
    動賭博機具十五台（含「滿貫大享」七台、「三電保齡球」二台、「賽船」二台
    〈原判決漏載〉、「春秋二代」一台〈原判決誤載為二台〉、「虎豹樂園」一台
    、「水果天堂」一台及「霹靂楚漢」一台），並自同月二十一日起，以每月新台
    幣（下同）二萬五千元代價，僱用潘佳琳（業經臺灣臺南地方法院以九十年度新
    簡字第二四八號簡易判決處刑確定）擔任開分、洗分及兌換現金之工作，二人共
    同基於常業賭博之犯意聯絡，與不特定賭客賭博財物。賭博方式為：「滿貫大享
    」由參與賭博之人，每次以一百元開十分（十比一）；「春秋二代」每次以一百
    元開二十分（五比一）；「三電保齡球」、「賽船」、「虎豹樂園」及「霹靂楚
    漢」每次均以一百元開一百分（一比一）；「水果天堂」每次以一百元開五百分
    （一比五），以押注方式參賭，如押中賭客可得不等倍數之分數，並得以所贏得
    之分數，兌換不等比例之現金，如未押中，則所押之分數歸甲○○贏得，以此方
    式牟利恃以維生，並均以之為常業。迄同年八月二十一日下午四時五十分許，適
    有楊忠青（業經臺灣臺南地方法院以九十年度新簡字第二四八號簡易判決處刑確
    定）在上址亦基於賭博犯意，在場把玩賭博機具「滿貫大享」後，以積分向潘佳
    琳兌換現金時，為警當場查獲，並扣得前開電動賭博機具十五台（含ＩＣ板十五
    片）及賭資一千元。
二、案經臺南市警察局第一分局報告臺灣臺南地方法院檢察署檢察官偵查起訴。
      理      由
一、訊據上訴人即被告甲○○固坦承於前揭時地經營賭博性電動機具，與不特定人賭
    博財物等情，惟矢口否認其所為係常業賭博行為，辯稱：伊原於上址開設自助簡
    餐，然因生意清淡，加以其夫離家音訊全無，為獨立扶養四名子女，始在自助簡
    餐旁擺設電動機具，以投幣（十元）方式供往來旅客打發時間，營業時間並配合
    自助簡餐，於晚上十時即不再營業，顯與一般賭博性電玩不同，純綷係因子女眾
    多、生活困窘方出此下策，且每天賺取金額不逾一千元；另因案發當日潘佳琳陪
    同其父至自助簡餐用餐，適有客人欲打電玩，伊因炒菜遂請潘佳琳代為招呼，潘
    佳琳之父遂開玩笑稱以月薪二萬五千元僱用潘佳琳等語，實則潘佳琳並非伊所僱
    用，再者，被告係因上情始設置電動機具供人把玩，且質性與一般賭博性電動玩
    具不同，請審酌其情尚可憫恕，爰引刑法第五十九條規定從輕發落云云。
二、經查：
  (一)被告甲○○於前揭時地設置賭博性電動機具，與不特定人賭博財物，迄九十年八
    月二十一日下午四時五十分許，適有楊忠青在上址賭博後，以積分向潘佳琳兌換
    現金時，為警當場查獲，並扣得前開電動賭博機具十五台（含ＩＣ板十五片）及
    賭資一千元等情，為被告所自承，經核復與共同被告潘佳琳於警偵訊及同案被告
    楊忠青於警訊所供情節相符，並有案件現場記錄表、扣案電動賭博機具十五台（
    含ＩＣ板十五片）、賭資一千元可資佐證，足認被告甲○○前揭自白，核與事實
    相符，堪以採信。
  (二)被告甲○○雖辯稱賭客係以投幣方式下注，與一般賭博性電玩店係以開分方式下
    注不同云云。然查，被告甲○○於九十年八月二十一日警訊時即供稱：「（你所
    陳列之電玩如可玩法？）滿貫大享十比一、三電保齡球一比一、賽船一比一、春
    秋二代五比一、虎豹樂園一比一、水果天堂一比五、霹靂楚漢一比一，以此『開
    分』、兌換。」等語（詳被告甲○○九十年八月二十一日警訊筆錄）、於偵查中
    供稱：「．．．客人要玩我去幫他『開分』，客人玩完就走了．．．」等語（詳
    偵卷第八頁反面）；於原審審理時供稱：「（是否由客人每次投入十元押注，押
    中可得倍數彩金？）我是用『開分』的方式．．．」等語（詳原審卷第十一頁）
    ，核與共同被告潘佳琳於九十年八月二十一日警訊時亦供承：「．．．客人以現
    金選擇機台一比一、一比五、五比一、十比一等不等比例『開分』或兌換玩金．
    ．．」等語（詳被告潘佳琳九十年八月二十一日警訊筆錄）相符，足證被告甲○
    ○經營賭博性電動機具，賭客係以「開分」方式下注無誤，被告甲○○辯稱賭客
    係以「投幣」方式下注，顯難採信。
  (三)另被告甲○○又辯稱：共同被告潘佳琳非其所僱云云。惟查，共同被告潘佳琳於
    九十年八月二十一日警訊時已明確供承：「（你到該店上班多久？誰介紹你來的
    ？薪資如何計算？．．．）今天剛上班。我父親潘燕山介紹的。以月薪計算一個
    月新台幣二萬五千元．．．」等語（詳被告潘佳琳九十年八月二十一日警訊筆錄
    ）、復於偵查中供承：「（九十年八月二十一日你開始在甲○○的店上班？）是
    的。我父親說一個月薪水二萬五千元，是幫客人開分．．．」等語（詳偵卷第九
    頁正面），核與被告甲○○於偵查中供稱：「（何時開分始僱用潘佳琳在該店內
    工作？）九十年八月二十一日僱用．．．」等語（詳偵卷第九頁正面）相符，堪
    認共同被告甲○○確於九十年八月二十一日起僱用共同被告潘佳琳在上址擔任開
    分等工作無訛，被告甲○○上開所辯，顯不足採。
  (四)按刑法上所謂常業犯，係指反覆以同種類之行為目的之社會活動職業性犯罪而言
    ，亦即恃犯罪以維生，縱令同時兼操其他職業，仍無礙其為常業犯罪（最高法院
    八十二年台上字第二０七一號判例參照）。查被告甲○○曾與其夫陳福祥自八十
    五年四月一日起，在上址即臺南市○○路○段十號共同經營「卡迪遊藝場」，與
    不特定顧客賭博財物，二人並均以此為業，嗣於八十五年五月二十六日下午二時
    許，為警當場查獲，嗣經臺灣臺南地方法院判處有期徒刑六月，如易科罰金三百
    元算一日，於八十六年一月十三日易科罰金執行完畢情，有臺灣臺南地方法院八
    十五年度易字第二七０三號刑事判決一份、臺灣高等法院被告全國前案紀錄表在
    卷可稽，被告甲○○仍不知悔改，猶在同址經營電動賭博機具，與不特定賭客賭
    博財物，另被告甲○○擺設之營業時間雖不長，然係以專門店面經常性擺設上開
    電動機具營利，且扣案電動賭博機具達十五台之多，並僱用共同被告潘佳琳在上
    址擔任開分、洗分及兌換現金等工作，顯有恃以維生之意，即係以上開賭博為常
    業無誤，並不因被告甲○○於上址同時兼營自助簡餐生意，而得卸免其常業賭博
    犯行。是被告甲○○辯稱其所為並非常業賭博行為，尚難採信。
  (五)綜上所述，被告甲○○所辯無非事後圖卸刑責之詞，委無足取，本件事證明確，
    被告甲○○犯行洵堪認定。
三、另被告甲○○以其夫離家音訊全無，其為扶養四名子女，不得已始為前揭博犯行
    為，並請求爰依刑法第五十九條犯罪情狀可憫恕之規定，酌量減輕其刑。然按刑
    法第五十九條酌量減輕其刑，必於犯罪之情狀，在客觀上足以引起一般同情，認
    為即予宣告法定低度刑期，猶嫌過重者，始有其適用，至於子女眾多等情狀，僅
    可為法定刑內從輕科刑之標準，不得據為酌量減輕之理由（最高法院五十一年台
    上第八九九號判例可資參照）。查被告甲○○已因前案經臺灣臺南地方法院判處
    有期徒刑六月，理應知所警惕，縱需扶養四名子女，亦應循合法途徑賺取金錢，
    以為子女榜樣，豈可因此再涉違法行為，是依前揭判例意旨，本院認被告甲○○
    需扶養四名子女一情，於本件僅為量刑之依據，併此敘明，
四、核被告甲○○所為，係犯刑法第二百六十七條常業賭博罪。其與共同被告潘佳琳
    間，有犯意聯絡及行為分擔，為共同正犯。又被告甲○○前於八十五年間因賭博
    罪，經臺灣臺南地方法院判處有期徒刑六月，於八十六年一月十三日易科罰金執
    行完畢，有臺灣高等法院被告全國前案紀錄表在卷可稽，其於五年之內再犯本件
    有期徒刑以上之罪，為累犯，應依法加重其刑。
五、原審以被告甲○○罪證明確，因予適用刑法二十八條、第二百六十七條、第四十
    七、第二百六十六條第二項、罰金罰鍰提高標準條例第一條前段，並審酌被告甲
    ○○犯罪之一切情狀，量處有期徒刑七月，並敘明扣案電動賭博機具十五台及賭
    資一千元，分別係當場賭博之器具與在賭檯之財物，應依刑法第二百六十六條第
    二項宣告沒收。本院經核原判決認事用法，並無不合，量刑亦稱允當。被告甲○
    ○上訴意旨，否認所為係常業賭博行為，並請求依刑法第五十九條犯罪之情狀可
    憫恕之規定，酌量減輕其刑，為無理由，應予駁回。
據上論斷，應依刑事訴訟法第三百六十八條，判決如主文。
本案經檢察官廖椿堅到庭執行職務。
中    華    民    國      九十一      年      二      月      五        日
                                  臺灣高等法院臺南分院刑事第一庭
                                      審判長法官  茆    臺    雲
                                            法官  董    武    全
                                            法官  李    文    福
右正本證明與原本無異。
不得上訴。
                                      法院書記官  李    良    倩
中    華    民    國      九十一      年      二      月      六        日
附錄法條：
刑法第二百六十六條第一項前段：在公共場所或公眾得出入之場所賭博財物者，處一
                              千元以下罰金。
刑法第二百六十七條：以賭博為常業者，處二年以下有期徒刑，得併科一千元以下罰
                    金。
